【裁判字號】    98,交聲判,1
【裁判日期】    980731
【裁判案由】    聲請交付審判
【裁判全文】
臺灣臺南地方法院刑事裁定             98年度交聲判字第1號
聲  請  人
即告 訴 人  乙○○
告訴代理人  黃郁婷律師
被      告  甲○○
上列聲請人因告訴被告過失致死案件，不服臺灣高等法院臺南分
院檢察署檢察長駁回再議之處分（98年上聲議字第136號），聲
請交付審判，本院裁定如下：
    主    文
聲請駁回。
    理    由
一、按告訴人不服上級法院檢察署檢察長或檢察總長認再議為無
    理由而駁回之處分者，得於接受處分書後10日內委任律師提
    出理由狀，向該管第一審法院聲請交付審判。法院認為交付
    審判之聲請不合法或無理由者，應駁回之。刑事訴訟法第25
    8條之1第1項、第258條之3第2項前段，分別定有明文。
二、本件聲請人乙○○以被告甲○○涉犯刑法過失致死罪，向臺
    灣臺南地方法院檢察署檢察官提出告訴，經該署檢察官於民
    國（下同）97年12月19日以97年度偵字第17654號為不起訴
    處分後，聲請人不服，聲請再議，經臺灣高等法院臺南分院
    檢察署檢察長於98年2月4日以98年度上聲議字第136號處分
    認聲請再議為無理由而駁回再議，該駁回再議處分書於98年
    2月11日寄存於臺南市第二分局博愛派出所，聲請人於同日
    13時10分即赴該所具領本件再議處分書，有送達證書及博愛
    派出所寄存送達簽收簿影本分別附於臺灣臺南地方法院檢察
    署97年度偵字第17654號案卷及本院卷可稽。另聲請人住所
    在臺南市，毋須扣除在途期間，故聲請人提出交付審判之不
    變期間，為自處分書送達生效之翌日即98年2月11日起，經
    10日即98年2月21日止，因期限末日為星期六之假日，遂聲
    請期限延至同年月23日。則聲請人於98年2月23日委任律師
    為代理人向本院聲請交付審判，尚未逾法定期間，於法尚無
    不合，合先說明。
三、聲請交付審判意旨略以：
  (一)被告甲○○駕駛車號5W-5477號之自小貨車由南向北行駛於
    安明路4段，因其於施工路段未依限速時速25公里而以時速
    40至50公里之高速行駛，以致於安明路4段及北汕尾3路路口
    處因煞車不及撞及被害人陳玉龍，並於肇事現場留下有刮地
    痕11公尺，被害人所配戴之安全帽亦因本次撞及而掉落於離
    撞擊點22公尺遠處，足可認本件車禍事故，被告超速駕駛車
    輛而肇事，顯有過失及犯罪嫌疑。另本件車禍造成被害人受
    有頭胸撞傷、顱內出血、右側血胸及右胸肋骨骨折等傷害，
    以致經急救後仍因顱內出血合併右側血胸死亡，倘被告駕駛
    車輛無超速之情事，本件被害人將不致受有如此嚴重傷害及
    死亡之結果，原不起訴處分未經鑑定被告超速行為與被害人
    所生傷害間之關係，逕以「被告該違規係上開碰撞結果發生
    之偶然條件」云云，其判斷實屬粗疏而不足採。
  (二)又原不起訴處分書以「被害人駕駛重機車，行經有行車管制
    號誌交岔路口，未依交通人員指揮而闖紅燈之行為，並非被
    告所得預期，且無此闖紅燈之行為，縱被告超速行駛，車禍
    亦不可能發生，自難以被告有超速之行為，即可令其負過失
    之責」等語，顯係以信賴保護原則而認定被告是無過失；然
    依最高法院84年度臺上字第5360號判例及86年度臺上字第24
    62號判決意旨，認定主張信賴保護原則者，需已恪遵交通規
    則並已盡相當之注意義務時，方得主張信賴保護原則免除過
    失責任。本件事故中，被告超速違規已如前述，且被告於撞
    及被害人駕駛之重型機車前，並未見有煞車減速之情，顯有
    違道路交通安全規則第94條第3項之「汽車駕駛人應注意車
    前狀況及兩車併行之間隔，並隨時採取必要之安全措施」規
    定，被告駕駛車輛有如此顯著之違規，原不起訴處分逕以信
    賴保護原則免除被告之過失責任，尚難謂無悖於上揭判例意
    旨。
  (三)另本案偵察階段並未調閱案發路口加油站之監視器錄影帶，
    以及被告是否於案發時駕駛車輛有無使用行動電話等疑點尚
    未釐清，本件檢察機關疏未審酌上揭證據，即為本件不處分
    處分。本件復經告訴人提出再議，卻經臺灣高等法院臺南分
    院檢察署檢察長以98年上聲議字第136號處分書駁回再議，
    於法均有違誤及不當。爰提出本件交付審判之聲請，以維權
    益。
四、按民國91年2月8日修正公布之刑事訴訟法，新增第258條之1
    至之4所規定之「交付審判制度」，係對於「檢察官不起訴
    或緩起訴裁量權」制衡之一種外部監督機制，法院僅就檢察
    官所為不起訴或緩起訴之處分是否正確加以審查，以防止檢
    察機關濫權；然法院並非檢察官之延伸，並不負擔偵查之作
    為，又為避免法官權限之過度擴張，因而壓縮檢察官之控訴
    權限，甚至形成法官兼任檢審角色之「新糾問制」，法院對
    於聲請交付審判案件之審查，應限於檢察官不起訴處分是否
    違法。質言之，如檢察官係依據刑事訴訟法第252條規定予
    以不起訴處分者，應審查該處分是否符合該條各款之規定；
    若係依據同法第253條規定為不起訴處分者，則應審查該處
    分是否有裁量逾越或裁量濫用之情形，若該處分與上開條款
    規定相符，法院即應依據同法第258條之3第2項前段，以聲
    請無理由裁定駁回。依此立法精神，同法第258條第3項規定
    ，法院審查聲請交付審判案件時「得為必要之調查」，其調
    查證據之範圍，自應以偵查中曾顯現之證據為限；而同法第
    260條對於不起訴處分已確定或緩起訴處分期滿未經撤銷者
    ，因發現新事實新證據，得再行起訴之規定，其立法理由說
    明該條所稱不起訴處分已確定者，包括「聲請法院交付審判
    復經駁回者」之情形在內，是以，法院就聲請交付審判案件
    之審查，其調查證據範圍，自更應以偵查中曾顯現之證據為
    限，不得就告訴人新提出之證據再為調查，亦不得蒐集偵查
    卷以外之證據，否則，將與刑事訴訟法第260條之再行起訴
    規定，混淆不清。另依司法院於92年8月27日所修正發布之
    現行「法院辦理刑事訴訟案件應行注意事項」（以下簡稱注
    意事項）第134點中段增訂有：「法院於審查交付審判之聲
    請有無理由時，得為必要之調查，惟其調查範圍，應以偵查
    中曾發現之證據為限，不可就聲請人新提出之證據再為調查
    ，亦不可蒐集偵查卷以外之證據。除認為不起訴處分書所載
    理由違背經驗法則、論理法則或其他證據法則，否則，不宜
    率予裁定交付審判」之規定亦符上揭法律規定，自屬可參。
    又法院裁定交付審判，即如同檢察官提起公訴使案件進入審
    判程序，是法院裁定交付審判之前提，必須偵查卷內所存證
    據已符合刑事訴訟法第251條第1項規定「足認被告有犯罪嫌
    疑」檢察官應提起公訴之情形，亦即該案件已經跨越起訴門
    檻，否則，縱或法院對於檢察官所認定之基礎事實有不同判
    斷，但如該案件仍須另行蒐證偵查始能判斷應否交付審判者
    ，因交付審判審查制度並無如同再議救濟制度得為發回原檢
    察官續行偵查之設計，法院仍應依同法第258條之3第2項前
    段規定，以聲請無理由裁定駁回。而事實之認定，固應憑證
    據，然所謂證據，係指直接與間接足以證明犯罪事實之一切
    證據而言，苟檢察官綜合調查所得之各種證據，本於事理之
    作用得其心證而為事實之判斷，自與憑空推測或擬制之情形
    有別，此項判斷與事理無違，即不容指為違法，應先敘明。
五、經本院核閱原臺灣臺南地方法院檢察署97年度偵字第17654
    號不起處分理由及臺灣高等法院臺南分院檢察署98年度上聲
    議字第136號駁回聲請略以：
  (一)本件車禍發生經過業據證人即本件車禍當時現場義務交通指
    揮人員林志強證述「被害人行駛於北汕尾三路方向（東西向
    ）是紅燈，故車禍發生主因是上開重型機車闖紅燈所致」等
    語；證人復於偵查中具結證稱「當時被告駕駛之小貨車是綠
    燈行駛，而被害人的行向，有幾部汽車及機車停下來在停等
    紅燈，但是被害人卻繼續往前行駛」等語，核與現場之義交
    陳梧桐於警詢時證稱：我從上午7時30分就開始勤務，該車
    禍發生前，我正站在安明路三段與北汕尾三路東邊路口服交
    通崗負責機車行駛路線，我確定當時安明路三段方向（南北
    向）之車流是行駛，而北汕尾三路方向（東西向）之車流是
    停止等語相符，是證人林志強之證詞洵堪採信，而本件被害
    人確有闖紅燈一節，亦堪認定。被害人對於紅燈號誌管制通
    行自應予以遵守，並依該號誌指示行駛，以避免事故，詎其
    竟疏未注意及此，率爾闖越紅燈進入上開交岔路口致肇事，
    對於本件車禍，自應負全部肇事責任；而被告係依綠燈號誌
    之指示，進入上開交岔路口，當時被害人所行駛之北汕尾三
    路之號誌既係紅燈，被告於此情況自可信賴該紅燈方向之左
    右來車，均能遵守號誌管制而暫停，然被害人竟於其時，闖
    紅燈進入上開交岔路口，是被告對於被害人突然之違規舉動
    ，實屬無法預見，自亦無從注意防免，被告辯稱其無過失等
    語，尚屬可採。且上開認定核與有臺灣省南區車輛行車事故
    鑑定委員會97年9月11日南鑑字第0975902674號函及臺灣省
    車輛行車事故覆議鑑定委員會97年11月3日覆議字第0976204
    107號函之認定結果大致相符，基此可認被告於本件事故中
    並無過失。雖告訴人以被告有超速之行為，於本件事故中顯
    有過失云云，惟按刑法上之過失，其過失行為與結果間，在
    客觀上有相當因果關係始得成立。然本件車禍確係因被害人
    闖紅燈所致一節，業如前述，縱被告當時之車速固有違反道
    路交通安全規則第93條「行車速度，依速限標誌或標線之規
    定」之規定，然此乃行政責任之範疇，被告之該違規疏失係
    上開碰撞結果發生之偶然條件，與本案車禍之發生並無相當
    因果關係。（97年度偵字第17654號不起訴處分部分）。
  (二)告訴人不服該不起訴處分聲請再議，復經臺灣高等法院臺南
    分院檢察署檢察長以：本件經臺灣省臺南區車輛行車事故鑑
    定委員會鑑定竟見及臺灣省車輛行車事故覆議鑑定委員會意
    見均認，若證人所述肇事過程屬實，研析以被害人駛重機車
    ，行經有行車管制號誌交岔路口，未依號誌 (闖紅燈)行駛
    為肇事原因。並非謂本件何人闖紅燈完全無法判斷。原檢察
    官是以證人及被告所述車禍發生之過程相符，認定被告所述
    為可採信，進而判斷本件車禍之發生，應係被害人駕駛重機
    車未依號誌 (闖紅燈)行駛為肇事原因。就證據法則而言，
    原處分認定之結果，應無違證據法則。另聲請再議謂本件有
    鑑定被告之車速以明其撞擊力道之必要云云，雖本件被告件
    於肇事時之車速，雖已逾當時修路時所設25公里之速限，惟
    被害人駕駛重機車，行經有行車管制號誌交岔路口，未依交
    通人員指揮而闖紅燈行駛之行為，並非被告所得預期，且無
    此闖紅燈之行為，縱被告超速行駛，車禍亦不可能發生，自
    難以被告有超速之行為，即可令其負過失之責。此於原處分
    亦記載甚詳，經核並無不合。聲請再議意旨以被告有超速之
    行為，指陳其對本件車禍應負過失之責，尚非可採等語 (98
    年度上聲議字第136號駁回再議處分部分)。
六、本院審酌：
  (一)按所謂信賴原則，又稱容許信賴原則，係指行為人於行為時
    有權假設，即信賴其他社會生活參與者會克盡其規範上之義
    務，並且在此一信賴的基礎上作出行為之反應，如果基於此
    一信賴所為之行為，導致有利益受到侵害結果的發生，行為
    人之行為並不會被評價為不法。質言之，信賴原則在學理上
    是來自於「容許風險」，是一個透過社會生活規則（例如交
    通安全規則），使利益加以強化的容許風險的型態。在道路
    交通事故之刑事案件上，係指參與交通行為之一方，遵守交
    通法規等秩序，得信賴同時參與交通行為之對方或其他人，
    亦必會遵守交通法規秩序，不致有違反交通法規秩序之行為
    發生，因此，對於對方或其他人因違反交通法規秩序之行為
    所導致之危險結果，即無注意防免之義務，從而得以免負過
    失責任，此原則亦為歷來實務所承認，包括最高法院70年度
    臺上字第6963號判決、72年度臺上字第5258號判決、79年度
    臺上字第5128號判決、80年度臺上字第2997號及86年度臺上
    字第2462號判決等，均承認信賴原則之適用。惟須注意者，
    信賴原則並非毫無限制，前述最高法院之判決均有強調稱：
    「關於他人之違規事實已極明顯，同時有充分之時間可採取
    適當之措施以避免發生發生交通事故之結果時，即不得以信
    賴他方定能遵守交通規則，以免除自己之責任」（最高法院
    72年度臺上字第5258號、80年度臺上字第2997號判決意旨參
    見）；準此，我實務上，承認信賴原則之適用，惟強調該原
    則有其限制，而該限制並非「祇要自身有違規的人，即不得
    主張信賴原則」，而是行為人自身的違規行為，必須足以將
    發生事故的可能性提高到超過容許風險的範圍，始不得主張
    信賴原則，然違規行為是否足以將發生事故的可能性，提高
    到超過容許風險的範圍，應視具體情形而定，例如汽車駕駛
    人未帶行車執照上路，雖然違規，但對於事故發生的風險根
    本無關，不能說其即無信賴原則的適用。此乃因交通規則上
    的一些規定，是基於現實上危險係數的統計所形成行為上的
    抽象準則，此類準則的抽象化，是基於技術上的必然性而來
    。例如關於時速的限制，雖然在同一路段上其兩公里後的路
    況可能已經不一樣，但是客觀上不可能每兩公里就設置不同
    時速限制的數字牌，因此超速行駛之本身，並不等同於超越
    容許風險的限制，同時也並不絕對就喪失主張信賴保護原則
    的權利。質言之，行為人本身有無違規，乃是判斷容許風險
    與信賴保護的「參考標準」，而非「絕對標準」，本身違規
    的行為，不一定就排除其信賴原則的主張（參見學者黃榮堅
    ，交通事故責任與容許信賴，載月旦法學第50期，第178頁以
    下，此段引自第182頁）。
  (二)經查，本案道路交通事故現場圖、道路交通事故調查報告表
    （一）、（二）及現場照片50張等證據，可認定下列情事：
    1.本件案發路口之路況：案發地點為一設有道路交通號誌之
      十字路口，其中安明路4段為一由中央分隔島分隔南北向
      車道之道路，且自內側向外側分別均劃有直行左轉車道、
      直行右轉車道、機慢車優先道、路肩等4車道。而北汕尾
      路3路為一由中央分隔島分隔東西向車道之道路，且自內
      側向外側亦分別劃有有直行左轉車道、直行右轉車道、機
      慢車優先道、路肩等4車道；而本件事故發生時，因安明
      路4段之南向北車道因為道路施工而封閉，而南向北車輛
      僅得行駛於安明路4段北向南車道最內側之調撥車道（即
      直行左轉車道）。
    2.事故前兩車之行駛方向：本件事故前，被告駕駛車號為5W
      -5477號自小貨車於安明路4段北向南車道最內側之調撥車
      道由南向北行駛至本件案發路口，而被害人則駕駛車號LA
      5-237號之重型機車於北汕尾3路西向東車道之內向外數起
      第3車道（即機慢車優先道）由西向東行駛至該路口，上
      揭事實有道路交通事故現場圖、道路交通事故調查報告表
      （一）、（二）為證。
    3.依證人即本件車禍當時現場義務交通指揮人員林志強證述
      「被害人行駛於北汕尾三路方向（東西向）是紅燈，故車
      禍發生主因是上開重型機車闖紅燈所致」、「當時被告駕
      駛之小貨車是綠燈行駛，而被害人的行向，有幾部汽車及
      機車停下來在停等紅燈，但是被害人卻繼續往前行駛」等
      語（參相驗卷第10頁、第54、55頁），核與現場之義交陳
      梧桐於警詢時證稱：我從上午7時30分就開始勤務，該車
      禍發生前，我正站在安明路三段與北汕尾三路東邊路口服
      交通崗負責機車行駛路線，我確定當時安明路三段方向（
      南北向）之車流是行駛，而北汕尾三路方向（東西向）之
      車流是停止等語相符（同上卷第9頁），是證人林志強之
      證詞洵堪採信，則本件被害人闖越上開路口紅燈乙節，亦
      堪認定。
    4.次查，被告陳稱：我車行駛進入路口內，至路口中間處時
      ，即聽到指揮交通人員連續吹哨子，此時我車左前車頭處
      即有碰撞聲音，我就緊急煞車等情（參相驗卷第7頁），
      核與道路交通事故現場圖所繪被害人機車刮地痕後70 公
      分即緊接被告左前煞車痕情形相符，則該刮地痕之始點堪
      認為被告與被害人兩車之撞擊點。又被害人原行駛於北汕
      尾3路西向東車道之內向外數起第3車道（即機慢車優先道
      ），其後駛至撞擊點，該行駛方向則係以被告車輛左側約
      30- 33度角之方式兩車相互接近（參98年度上聲字第136
      號第6頁事故現場圖），另查兩車車身之碰撞點係5W-5477
      號自小貨車之駕駛座左前方車頭及擋風玻璃處撞擊LA5-23
      7號重型機車之右側車身，即可認定被害人駕駛車輛係由
      被告駕駛之5W-5477號自小貨車左側行駛而出，而後遭被
      告以其左前車頭撞擊被害人駕駛之機車右側車身而發生事
      故，此有上揭小貨車車頭凹損及擋風玻璃碎裂照片，與機
      車右側車殼破裂照片及道路交通事故調查報告表為證。
    5.按所謂汽車行駛時，駕駛人應注意車前狀況，隨時採取必
      要之安全措施，固為道路安全規則第94條第3項所規定，
      然科以駕駛人該注意義務，必須給予駕駛人合理且充足時
      間，以便該駕駛人可採取適當之措施避免危險發生，如駕
      駛者然無法預見其他駕駛人違規行為，且無充足時間可採
      取適當之措施，實不能苛責駕駛人有疏未注意車前狀況，
      有違反該規定，遽論過失罪責。駕駛人面對危險狀況時，
      從反應至踩煞車，進至完全煞停為止，必須經過一段時間
      ，在此時間內，車輛無可避免仍會繼續前進，如扣除掉此
      一距離，駕駛人仍未能將車輛煞停，始得認定駕駛人有應
      注意而未能注意車前狀況之過失，否此即屬任何人均無法
      避開之危險。而反應時間、反應距離及煞車距離，依司法
      行政部（即法務部）62年5月9日（62）函刑決字第464 號
      函附「一般公路汽車煞車距離、行車速度對照表」及「汽
      車行駛距離及反應距離一覽表」所載，駕駛人一般平均反
      應時間為0.75秒，如依本案事故地點限速為時速25公里，
      其駕駛者反應距離約為5.2公尺；又在使用年限1年以上之
      乾燥柏油路面行駛，依「一般公路汽車煞車距離、行車速
      度對照表」所載，此種道路之摩擦係數為0.75，以時速25
      公里之車輛，其表定煞車必須之距離則為3.2公尺，換算
      所需煞停時間，則約略為0.92秒（因煞停時間等於2倍滑
      行距離除以煞車前速度，因此計算式：2×3.2公尺÷秒速
      6.94公尺＝0.922秒，四捨五入計算至小數點後二位則為
      0.92 秒）。準此，即駕駛人如遵守限速25公里行駛，在
      發現危險後，期待該駕駛人採取安全措施以避開危險之合
      理距離為8.4公尺，所需反應時間約需1.67秒；又本件不
      知被害人車速，故假設被害人駕駛車輛係以時速25公里且
      無煞車痕跡之計算，則1.67秒可行駛11.6公尺。然本件被
      害人係以左側30至33度間之角度駛近被告車輛，以被告開
      始煞車到完全靜止，共需要8.4公尺之煞車距離及1.67 秒
      之反應時間，故本件以被害人自左側30度角駛近被告車輛
      ，而被害人於本次事故發生前1.67秒之位置，則在被告車
      輛之左後側（以角度30度計算，被害人行經距離為11.6公
      尺，如被害人在被告之正左方，被告之車輛需距事故發生
      點10公尺；然本件煞停距離僅8.4公尺，故被告必位於被
      害人之右前方，被害人即在被告知左後方位置），顯見被
      告根本無從於8.4公尺前即發現被害人之機車，自無從注
      意車前狀況而採取必要迴避措施，因此縱然被告依速限25
      公里行駛，仍不免發生撞擊，揆諸前開說明，實難認被告
      以時速約50公里之超速行為與本件交通事故之發生確有因
      果關係，亦即被告於
      本件之超速行駛並未提高法所不允許之風險至明。
    6.況以本件交通事故發生之因原係被害人闖越紅燈，突侵入
      被告行向車道內，為前已述，而汽車行駛交岔路口，其行
      進、轉彎應遵守燈光號誌之指示，亦為道路交通安全規則
      第102條第1項第1款規定甚明，車輛面對圓形紅燈表示禁
      止通行，不得超越停止線或進入路口，道路交通標誌標線
      號誌設置規則第206條第1項第5款定有明文。車輛面對圓
      形紅燈時仍逕予穿越路口至銜接路段，含左轉、直行、迴
      轉及右轉（依箭頭綠燈允許行駛者除外），即視為闖紅燈
      之行為，復為交通部82年4月22日交路82字第009811號函
      及內政部警政署70年警署交字第25199號函釋甚明。故就
      駕駛人而言，依一般之社會經驗及駕駛習慣，本不得無視
      管制號誌逕行駛入路口侵害遵循規定使用路權之其他駕駛
      人，而駕駛者信賴其他參與交通之對方亦能遵守交通規則
      ，同時為必要之注意，謹慎採取適當之行動，對於不可知
      之對方違規行為本無預防之義務，即所謂「信賴原則」，
      其他參與道路交通者未予以遵守，以致發生交通事故，則
      不應使行為人負責。本此，雖被告超速屬實，惟衡情被告
      本無法預見告訴人會在車輛穿梭頻繁之交岔路口，貿然左
      轉闖入，故不論被告行車快慢，其與告訴人之來車相撞，
      勢將無法避免（縱未超速，亦不能避免碰撞），被告之超
      速行為，充其量僅係違反道路交通管理處罰條例之相關規
      定，屬於違反行政罰之範疇。繼此，被告既無法預見告訴
      人會在該處靠近而發生碰撞，且又無充足時間可採取適當
      之措施，亦不能苛責被告有所謂疏未注意車前狀況，有違
      反上開規定，遽論被告有過失之刑責，至為灼然。本件臺
      南地方法院檢察署及臺灣高等法院臺南分院檢察署檢察長
      認定被告因信賴保護原則而無過失之結果，並無悖離經驗
      法則與論理法則，本院自無由認定本件不起訴處分書及駁
      回再議處分書有所違誤，而逕將本案交付審判。
  (四)另聲請人指稱被告有超速之事實不得主張信賴保護原則等語
    ，實有誤認，依前述信賴保護原則之認定，僅需認定被告於
    行為時是否具備「有充分之時間可採取適當之措施以避免發
    生發生交通事故之結果」之期待可能性，如被告於行為時既
    無法避免結果發生之可能，審檢雙方仍以刑相繩之，對被告
    而言實屬過苛。又被告於行為時雖有違反交通法規之超速行
    為而提高風險，然本件事故中，被害人闖越紅燈又偏離車道
    行駛，且依兩車碰撞處觀，被告並無任何迴避之可能，故被
    告之超速行為雖提升風險，但該提升之風險未達法不容許風
    險之程度，故該超速行為並不礙被告以信賴保護原則而主張
    無過失。又聲請人於本件交付審判之聲請中，提出尚有證據
    漏未調查等語，惟依前述所示，法院受理交付審判案件僅得
    就檢察官所為不起訴或緩起訴之處分是否正確加以審查，以
    防止檢察機關濫權，並不負擔續行偵查之作為，故聲請人聲
    請調查證據之請求，實無所恃。
七、綜上所述，檢察官不起訴處分書及駁回再議處分書，認被告
    依信賴保護原則而無過失等情，經核並無違背經驗法則、論
    理法則或其他證據法則之情事，其採證認事，亦無何違法不
    當之處，揆諸前揭說明，即難認依偵查卷內所存證據已符合
    刑事訴訟法第251條第1項規定「足認被告有犯罪嫌疑」而檢
    察官應提起公訴之情形，告訴人於本件聲請交付審判意旨仍
    執前詞，指摘原處分求予審判，即無理由，應予駁回。
八、據上論斷，依刑事訴訟法第258條之3第2項前段裁定如主文
    。
中    華    民    國    98    年    7    月    31     日
                  刑事第六庭  審判長 法  官  蔡直青
                                     法  官  陳淑勤
                                     法  官  廖建彥
以上正本證明與原本無異。
不得抗告。
                                     書記官  吳揆滿
中    華    民    國    98    年    7     月    31    日


司法院資訊處製作；財團法人民間司法改革基金會備份。
